<!DOCTYPE html PUBLIC "-//W3C//DTD XHTML 1.0 Transitional//EN" "http://www.w3.org/TR/xhtml1/DTD/xhtml1-transitional.dtd">
<html xmlns="http://www.w3.org/1999/xhtml">
<head>
	<meta http-equiv="Content-Type" content="text/html; charset=iso-8859-1" />
	<title>Ymmärrä suomea</title>
	<style type="text/css" media="all">@import "css/styles.css";</style>
	<script type="text/javascript" src="swfobject.js"></script>
</head>
<body class="font-medium">
	<div id="main-wrapper">
		<div id="topbar"></div>
		<div id="main-menu">
			<table cellspacing="0" cellpadding="0" border="0" class="add-links"><tr>
				<td class="item"><img class="raquo" src="i/raquo.gif" alt="" height="7" width="4" /><a href="/ymmarra/index.php?moduli=sanakirja">Sanakirja</a></td>
				<td class="item"><img class="raquo" src="i/raquo.gif" alt="" height="7" width="4" /><a href="/ymmarra/index.php?moduli=verbit">Verbiluettelo</a></td>
				<td class="item"><img class="raquo" src="i/raquo.gif" alt="" height="7" width="4" /><a href="/ymmarra/index.php?moduli=kielioppi">Kielioppi</a></td>
			</tr></table>
			<table cellspacing="0" cellpadding="0" border="0"><tr>
				<td class="item"><img class="raquo" src="i/raquo.gif" alt="" height="7" width="4" /><a href="/ymmarra/index.php">Etusivu</a></td>
				<td class="item"><img class="raquo" src="i/raquo.gif" alt="" height="7" width="4" /><a href="/ymmarra/index.php?moduli=tekstit">Lukutekstit</a></td>
			</tr></table>
		</div>
		<div id="content">
			<table cellspacing="0" cellpadding="0" border="0" id="content-wrapper"><tr>
				<td>
					<div id="left-menu">
												<div class="header-verb"><span>Verbit</span></div>
						<div class="menu">
								<div class="init"><a href="/ymmarra/index.php?moduli=verbit&kirjain=a">A</a></div>
								<div class="init"><a href="/ymmarra/index.php?moduli=verbit&kirjain=e">E</a></div>
								<div class="init"><a href="/ymmarra/index.php?moduli=verbit&kirjain=h">H</a></div>
								<div class="init"><a href="/ymmarra/index.php?moduli=verbit&kirjain=i">I</a></div>
								<div class="init"><a href="/ymmarra/index.php?moduli=verbit&kirjain=j">J</a></div>
								<div class="init"><a href="/ymmarra/index.php?moduli=verbit&kirjain=k">K</a></div>
								<div class="init"><a href="/ymmarra/index.php?moduli=verbit&kirjain=l">L</a></div>
								<div class="init"><a href="/ymmarra/index.php?moduli=verbit&kirjain=m">M</a></div>
								<div class="init"><a href="/ymmarra/index.php?moduli=verbit&kirjain=n">N</a></div>
								<div class="init"><a href="/ymmarra/index.php?moduli=verbit&kirjain=o">O</a></div>
								<div class="init"><a href="/ymmarra/index.php?moduli=verbit&kirjain=p">P</a></div>
								<div class="init"><a href="/ymmarra/index.php?moduli=verbit&kirjain=r">R</a></div>
								<div class="init"><a href="/ymmarra/index.php?moduli=verbit&kirjain=s">S</a></div>
								<div class="init"><a href="/ymmarra/index.php?moduli=verbit&kirjain=t">T</a></div>
								<div class="init"><a href="/ymmarra/index.php?moduli=verbit&kirjain=u">U</a></div>
								<div class="init"><a href="/ymmarra/index.php?moduli=verbit&kirjain=v">V</a></div>
								<div class="init"><a href="/ymmarra/index.php?moduli=verbit&kirjain=y">Y</a></div>
								<div class="init"><a href="/ymmarra/index.php?moduli=verbit&kirjain=Ä">Ä</a></div>
						</div>					</div>
				</td>
				<td>
					<div id="main-content">
						<div id="path">
							<a href=".">Etusivu</a> &gt; <a href="/ymmarra/index.php?moduli=verbit&kirjain=M">M</a>						</div>
													<h1>MENETELLÄ</h1>
						<table cellspacing="0" cellpadding="0" border="0">
							<tr>
								<td colspan="2" style="padding-bottom:10px;"><strong>Aktiivin indikatiivi</strong></td>
							</tr>
							<tr>
								<td><pre>PREESENS                   
minä      menettelen       
sinä      menettelet       
hän       menettelee       
me        menettelemme     
te        menettelette     
he        menettelevät     

PASSIIVI
          menetellään      

IMPERFEKTI                 
         menettelin        
         menettelit        
         menetteli         
         menettelimme      
         menettelitte      
         menettelivät      

PASSIIVI
         meneteltiin       

PERFEKTI
olen     menetellyt        
olet     menetellyt        
on       menetellyt        
olemme   menetelleet       
olette   menetelleet       
ovat     menetelleet       

PASSIIVI
on       menetelty         

PLUSKVAMPERFEKTI
olin     menetellyt        
olit     menetellyt        
oli      menetellyt        
olimme   menetelleet       
olitte   menetelleet       
olivat   menetelleet       

PASSIIVI
oli      menetelty         
</pre></td>
								<td>&nbsp;&nbsp;&nbsp;</td>
								<td><pre>     KIELTOMUOTO
     en        menettele
     et        menettele
     ei        menettele
     emme      menettele
     ette      menettele
     eivät     menettele


     ei        menetellä

   
     en        menetellyt
     et        menetellyt
     ei        menetellyt
     emme      menetelleet
     ette      menetelleet
     eivät     menetelleet


     ei        menetelty


     en      ole menetellyt
     et      ole menetellyt
     ei      ole menetellyt
     emme    ole menetelleet
     ette    ole menetelleet
     eivät   ole menetelleet


     ei      ole menetelty


     en    ollut  menetellyt
     et    ollut  menetellyt
     ei    ollut  menetellyt
     emme  olleet menetelleet
     ette  olleet menetelleet
     eivät olleet menetelleet


     ei    ollut  menetelty
</pre></td>
							</tr>
						</table>
						<table cellspacing="0" cellpadding="0" border="0">
							<tr>
								<td colspan="2" style="padding-bottom:10px;"><strong>Aktiivin konditionaali</strong></td>
							</tr>
							<tr>
								<td><pre>PREESENS
minä     menettelisin      
sinä     menettelisit      
hän      menettelisi       
me       menettelisimme    
te       menettelisitte    
he       menettelisivät    

PASSIIVI
         meneteltäisiin    

PERFEKTI
olisin   menetellyt        
olisit   menetellyt        
olisi    menetellyt        
olisimme menetelleet       
olisitte menetelleet       
olisivat menetelleet       

PASSIIVI
olisi    menetelty         
</pre></td>
								<td>&nbsp;&nbsp;&nbsp;</td>
								<td><pre> 
     en          menettelisi
     et          menettelisi
     ei          menettelisi
     emme        menettelisi
     ette        menettelisi
     eivät       menettelisi


     ei          meneteltäisi


     en olisi    menetellyt
     et olisi    menetellyt
     ei olisi    menetellyt
     emme olisi  menetelleet
     ette olisi  menetelleet
     eivät olisi menetelleet 


     ei olisi    menetelty
</pre></td>
							</tr>
						</table>
						<table cellspacing="0" cellpadding="0" border="0">
							<tr>
								<td colspan="2" style="padding-bottom:10px;"><strong>Aktiivin potentiaali</strong></td>
							</tr>
							<tr>
								<td><pre>PREESENS
minä     menetellen        
sinä     menetellet        
hän      menetellee        
me       menetellemme      
te       menetellette      
he       menetellevät      

PASSIIVI
         meneteltäneen     

PERFEKTI
lienen   menetellyt        
lienet   menetellyt        
lienee   menetellyt        
lienemme menetelleet       
lienette menetelleet       
lienevät menetelleet       

PASSIIVI
lienee   menetelty         
</pre></td>
								<td>&nbsp;&nbsp;&nbsp;</td>
								<td><pre> 
     en          menetelle
     et          menetelle
     ei          menetelle
     emme        menetelle
     ette        menetelle
     eivät       menetelle


     ei          meneteltäne


     en    liene menetellyt
     et    liene menetellyt
     ei    liene menetellyt
     emme  liene menetelleet
     ette  liene menetelleet
     eivät liene menetelleet 


     ei    liene menetelty
</pre></td>
							</tr>
						</table>
						<table cellspacing="0" cellpadding="0" border="0">
							<tr>
								<td colspan="2" style="padding-bottom:10px;"><strong>Aktiivin imperatiivi</strong></td>
							</tr>
							<tr>
								<td><pre>PREESENS

(sinä)   menettele         
(hän)    menetelköön       
(me)     menetelkäämme     
(te)     menetelkää        
(he)     menetelkööt       

PASSIIVI
         meneteltäköön     

PERFEKTI

ole      menetellyt        
olkoon   menetellyt        
olkaamme menetelleet       
olkaa    menetelleet       
olkoot   menetelleet       

PASSIIVI
olkoon   menetelty         
</pre></td>
								<td>&nbsp;&nbsp;&nbsp;</td>
								<td><pre> 

     älä         menettele
     älköön      menetelkö
     älkäämme    menetelkö
     älkää       menetelkö
     älkööt      menetelkö


     älköön      meneteltäkö



     älä ole       menetellyt
     älköön olko   menetellyt
     älkäämme olko menetelleet
     älkää olko    menetelleet
     älkööt olko   menetelleet


     älköön olko   menetelty
</pre></td>
							</tr>
						</table>
						<table cellspacing="0" cellpadding="0" border="0">
							<tr>
								<td colspan="2" style="padding-bottom:10px;"><strong>Verbin nominaalimuodot</strong></td>
							</tr>
							<tr>
								<td><pre>I INFINITIIVI              

Lyhyempi muoto:            
         menetellä         

Pitempi muoto:             
         menetelläkseni    
         menetelläksesi
         menetelläkseen
         menetelläksemme
         menetelläksenne
         menetelläkseen

III  INFINITIIVI           

inessiivi    menettelemässä 
elatiivi     menettelemästä 
illatiivi    menettelemään 
adessiivi    menettelemällä
abessiivi    menettelemättä 
instruktiivi menettelemän  
                           
Passiivi
instruktiivi meneteltämän  
                           
                           
</pre></td>
								<td>&nbsp;&nbsp;&nbsp;</td>
								<td><pre>     II INFINITIIVI

     inessiivi    menetellessä
     instruktiivi menetellen

     Passiivi
     inessiivi    meneteltäessä






     IV INFINITIIVI

    nominatiivi  menetteleminen
    partitiivi   menettelemistä
        

    I PARTISIIPPI
     aktiivi      menettelevä
     passiivi     meneteltävä

     II PARTISIIPPI
     aktiivi      menetellyt
     passiivi     menetelty
</pre></td>
							</tr>
						</table>

					</div>
				</td>
			</tr></table>		</div>
		<div id="footer"><a href="http://www.oph.fi/"><img src="i/oph_logo_ymmarrasuomea.gif" width="157" height="35" alt="OPH" /></a></div>
	</div>
</body>
</html>
